【裁判字號】    99,易,3372
【裁判日期】    991231
【裁判案由】    毒品危害防制條例
【裁判全文】
臺灣臺北地方法院刑事判決              99年度易字第3372號
公  訴  人  臺灣臺北地方法院檢察署檢察官
被      告  高振焜
上列被告因違反毒品危害防制條例案件，經檢察官提起公訴（99
年度毒偵字第3561號），本院判決如下：
    主  文
高振焜施用第二級毒品，累犯，處有期徒刑陸月，如易科罰金，
以新臺幣壹仟元折算壹日。
    犯 罪 事 實
一、高振焜曾於民國95年間，因施用毒品案件，經臺灣板橋地方
    法院95年度毒聲字第1316號裁定送觀察、勒戒，高振焜乃於
    96年12月21日入臺灣臺北看守所附設勒戒所執行觀察、勒戒
    ，嗣因認無繼續施用毒品之傾向，經臺灣板橋地方法院檢察
    署檢察官以96年度毒偵緝字第657 號、97年度毒偵字第218
    號處分不起訴，甫於97年2 月5 日釋放出所；又於98年間，
    因違反毒品危害防制條例案件，經本院以98年度簡字第745
    號判決處有期徒刑3 月確定，於98年10月5 日以易科罰金執
    行完畢。詎高振焜仍未戒除毒癮，復基於施用第二級毒品甲
    基安非他命之犯意，於99年8 月24日晚上9 時23分許為警採
    尿前96小時內之某時，在不詳處所，以不詳方式，施用甲基
    安非他命1 次。嗣於99年8 月24日，因通緝案件在臺北市○
    ○區○○街192 號前為警查獲，並經採尿送驗，始查知上情
    。
二、案經臺北市政府警察局萬華分局報請臺灣臺北地方法院檢察
    署檢察官偵查起訴。
    理  由
一、按被告以外之人於審判外之陳述，雖不符刑事訴訟法第159
    條之1 至第159 條之4 之規定，而經當事人於審判程序同意
    作為證據，法院審酌該言詞陳述或書面陳述作成時之情況，
    認為適當者，亦得為證據。當事人、代理人或辯護人於法院
    調查證據時，知有第159 條第1 項不得為證據之情形，而未
    於言詞辯論終結前聲明異議者，視為有前項之同意，刑事訴
    訟法第159 條之5 定有明文。查本案被告高振焜及檢察官於
    言詞辯論終結前，對下述被告以外之人於審判外之陳述，均
    未就其證據能力表示異議，本院審酌該等供述證據之取得過
    程並無瑕疵，且與本案待證事實間復具有相當之關聯性，應
    得為本案證據。
二、訊據被告矢口否認上開犯行，辯稱：伊沒有施用毒品，不知
    道為何尿液報告呈現陽性反應云云。經查，本案扣案尿液確
    為被告親自排放，經送檢驗後呈現甲基安非他命陽性反應等
    事實，業據被告供述在卷，且有扣押物品清單、臺北市政府
    警察局偵辦毒品案件尿液檢體委驗單、台灣尖端先進生技醫
    藥股份有限公司濫用藥物檢驗報告各1 份在卷足稽（偵卷第
    40-43 頁）。次查，酵素免疫分析法屬免疫學分析原理，當
    其他藥物化學結構相近才可能引起偽陽性；氣相層析質譜儀
    法則係目前確認藥物篩檢結果時最常採用之確認方法，在良
    好的操作條件下，以氣相層析質譜儀作藥物及其代謝物之定
    性及定量分析，幾乎不會有偽陽性反應產生，行政院衛生署
    管制藥品管理局92年6 月20日管檢字第0920004713號函函述
    甚明。且依文獻Clark's Isolation and Identificationof
    Drugs 第三版之記述：施用甲基安非他命後24小時內，約有
    施用劑量之百分之七十由尿中排出，經人體可代謝出甲基安
    非他命原態及其代謝物安非他命，依據JonathanM.等人2002
    年文獻報導，以5 名測試者於4 週內分4 次使用，每次施用
    甲基安非他命20mg劑量後，收集其尿液並以250ng/ml為閾值
    時，其最長檢出時間為96小時（行政院衛生署管制藥品管理
    局93年7 月22日管檢字第0930006615號函參照）。準此，被
    告之尿液經以氣相層析質譜儀分析法檢驗，既係呈甲基安非
    他命陽性反應，顯見被告確有在採尿前之96小時內施用甲基
    安非他命甚明。被告空言否認曾經施用甲基安非他命云云，
    顯係畏罪卸責之詞，不足採信。又被告曾於95年間，因施用
    毒品案件，經臺灣板橋地方法院95年度毒聲字第1316號裁定
    送觀察、勒戒，高振焜乃於96年12月21日入臺灣臺北看守所
    附設勒戒所執行觀察、勒戒，嗣因認無繼續施用毒品之傾向
    ，經臺灣板橋地方法院檢察署檢察官以96年度毒偵緝字第65
    7 號、97年度毒偵字第218 號處分不起訴，甫於97年2 月5
    日釋放出所等情，有臺灣高等法院被告前案紀錄表在卷可查
    ，是被告於觀察、勒戒或強制戒治執行完畢釋放後五年內，
    再犯施用毒品之罪經法院判刑確定，其本案犯行已無施以觀
    察、勒戒之必要。綜上，本案事證明確，被告犯行洵堪認定
    ，應依法論科。
三、按甲基安非他命係毒品危害防制條例第2 條第2 項第2 款所
    規定之第二級毒品，不得非法持有、施用。核被告所為，係
    犯毒品危害防制條例第10條第2 項之施用第二級毒品罪。被
    告持有第二級毒品之低度行為，已為施用之高度行為所吸收
    ，不另論罪。被告有如事實欄所載之前科，有臺灣高等法院
    被告前案紀錄表及刑案資料查註紀錄表各1 份在卷可查，其
    於徒刑執行完畢後，五年內故意再犯有期徒刑以上之罪，為
    累犯，應依刑法第47條第1 項之規定，加重其刑。爰審酌被
    告曾有多次觸犯施用毒品之犯行，雖經觀察、勒戒及刑罰之
    執行，仍未能斷戒施用毒品惡習，顯見其戒治意志不堅，缺
    乏勒戒動機，復參酌被告犯罪之動機、目的、手段、生活狀
    況、智識程度及犯後態度等一切情狀，量處如主文之刑，並
    諭知易科罰金之折算標準，以示儆懲。
據上論斷，應依刑事訴訟法第299 條第1 項前段，毒品危害防制
條例第10條第2 項、刑法第11條、第47條第1 項、第41條第1 項
前段，判決如主文。
本案經檢察官葉惠燕到庭執行職務。
中    華    民    國    99    年    12    月    31    日
                  刑事第七庭  法  官  林勇如
上正本證明與原本無異。
如不服本判決應於收受送達後10日內向本院提出上訴書狀，並應
敘述具體理由；其未敘述上訴理由者，應於上訴期間屆滿後20日
內向本院補提理由書（均須按他造當事人之人數附繕本）「切勿
逕送上級法院」。
                              書記官  葉潔如
中    華    民    國    99    年    12    月    31    日
附錄：本案論罪科刑法條全文
毒品危害防制條例第10條
施用第一級毒品者，處6 月以上5 年以下有期徒刑。
施用第二級毒品者，處3 年以下有期徒刑。

司法院資訊處製作；財團法人民間司法改革基金會備份。
